【裁判字號】    97,消債更,687
【裁判日期】    970911
【裁判案由】    更生事件
【裁判全文】
臺灣臺北地方法院民事裁定           97年度消債更字第687號
聲  請  人
即  債務人  甲○○
代  理  人  紀復儀律師
上列當事人因消費者債務清理事件聲請更生，本院裁定如下：
    主  文
聲請駁回。
聲請費用由聲請人負擔。
    理  由
一、按債務人對於金融機構因消費借貸、自用住宅借款、信用卡
    或現金卡契約而負債務，在聲請更生或清算前，應提出債權
    人清冊，以書面向最大債權金融機構請求協商債務清償方案
    並表明共同協商之意旨，消費者債務清理條例第151條第1項
    定有明文。次按債務人與金融機構協商成立者，不得聲請更
    生或清算，但因不可歸責於己之事由，致履行顯有重大困難
    者，不在此限；本條例施行前，債務人依金融主管機關協調
    成立之中華民國銀行公會會員辦理消費金融案件無擔保債務
    協商機制與金融機構成立之協商，準用前項之規定，同條例
    第151條第5項、第6項分別定有明文。又聲請更生或清算不
    合程式或不備其他要件者，法院應以裁定駁回之，但其情形
    可以補正者，法院應定期間先命補正，復為同條例第8條所
    明定。
二、查本件聲請人向本院聲請更生，雖主張：其曾於民國95年間
    與債權人中國信商業銀行股份有限公司進行協商，惟因不可
    歸責於聲請人之事由致履行原協商內容顯有重大困難，且其
    無擔保或無優先權之債務總額未逾新臺幣1,200萬元，復未
    經法院裁定開始清算程序或宣告破產云云。惟查：聲請人對
    於金融機構因消費借貸、自用住宅借款、信用卡或現金卡契
    約而負債務，僅曾與金融機構中國信商業銀行股份有限公司
    成立協商，惟並未依金融主管機關協調成立之中華民國銀行
    公會會員辦理消費金融案件無擔保債務協商機制與無擔保債
    權人台北富邦商業銀行股份有限公司、國泰世華商業銀行股
    份有限公司等十家其他金融機構債權人成立協商，亦未於消
    費者債務清理條例施行後以書面向最大債權銀行請求與全體
    金融機構債權人共同協商債務清償方案並表明共同協商意旨
    ，有債權人清冊、財團法人金融聯合徵信中心當事人綜合信
    用報告、中國信商業銀行股份有限公司消費金融案件債務協
    商繳款通知函在卷可稽，是本件聲請人聲請更生，顯未遵循
    消費者債務清理條例第151條第1項之規定與全體金融機構債
    權人先行債務協商之機制，且上開欠缺又屬無從補正，依上
    說明，自應駁回其更生之聲請，爰裁定如主文。
中    華    民    國    97    年    9     月    11    日
                              臺灣臺北地方法院民事庭
                                  法      官  范智達
上為正本係照原本作成
如不服本裁定，應於裁定送達後10日內，以書狀向本院提出抗告
，並繳納抗告費新臺幣1千元
中    華    民    國    97    年    9     月    11    日
                                  書  記  官  李文龍


司法院資訊處製作；財團法人民間司法改革基金會備份。
